臺灣士林地方法院交通事件裁定　　　　 94年度交聲字第162號
原處分機關　交通部公路總局台北區監理所基隆監理站
異　議　人
即受處分人　甲○○
上列異議人即受處分人因違反道路交通管理處罰條例案件，對於
交通部公路總局台北區監理所基隆監理站中華民國94年1 月11日
所為之處分（原處分案號：基監字第裁42─ABL602562 號），聲
明異議，本院裁定如下：
    主  文
異議駁回。
    理  由
一、按汽車在公共汽車招呼站10公尺內不得臨時停車，道路交通
    安全規則第111 條第1 項第2 款定有明文。次按汽車駕駛人
    在公共汽車招呼站10公尺內臨時停車者，處新臺幣（下同）
    300 元以上600 元以下罰鍰，道路交通管理處罰條例第55條
    第2 款亦有明文。
二、原處分意旨略以：緣臺北市政府警察局交通大隊執員警於民
    國93年11月15日23時在台北市○○路○ 段697 號處查獲DN－
    4679號車因「在公共汽車招呼站10公尺內臨時停車」違規，
    爰依道路交通管理處罰條例第55條第2 款規定裁處罰鍰
    600 元整。
三、異議意旨略以：異議人當時是要準備停入停車格，只因在等
    前方車輛退車駛出停車格時，卻遭車號2730－GU號自小客車
    追撞，車子再前衝撞另1 台車號6R－2338號自小客車車門，
    而肇事地點正好在公車站牌10公尺內，致造成員警誤判；又
    之公車站牌不出10公尺內即有停車格之規劃，如車輛要停車
    必會靠近公車站牌，故如在附近肇事當然是在公車站牌10公
    尺內，爰依法聲明異議等語。
四、經查：異議人即受處分人甲○○於93年11月15日23時許，駕
    駛車號DN─4679號自小客車，在臺北市○○路○ 段697 號前
    公共汽車招呼站10公尺之公車停靠區內臨時停車，經警拍照
    逕行舉發之事實，為異議人自承在卷，並有臺北市政府警察
    局93年12月9 日舉發違反道路交通管理事件通知單、分析研
    判表各1 份及現場照片6 幀附卷可佐。異議人雖以上揭情詞
    置辯，惟查：
  (1)觀諸現場照片所示違規車輛停放位置，已佔用「公車停靠區
    」，確係於公共汽車招呼站10公尺內，且從編號1 、2 、5
    、6 號照片均可明顯看出異議人上開違規車輛之右前、後輪
    ，均已佔用公車停靠區約1 公尺左右（其車身約3 分之1 處
    均已在公車停靠區內），雖其後曾遭車號2730 －GU 號自小
    客車追撞，然依其衝撞之力道及方向觀之，衡情僅可能導致
    異議人車輛向前方移動，尚無可能向右橫移，核與異議人聲
    明異議狀所載：「... 卻遭逢車號2730－GU自小客車追撞，
    車子再前衝撞到另一台6R－2338自小客車」等情節均大致相
    符，足徵異議人上開車輛遭受後方車輛追撞之前，其已先行
    臨時停車於公共汽車招呼站10公尺內之公車停靠區至明，異
    議人嗣辯稱：伊是被追撞才停在照片所示之處云云，即無可
    採。
  (2)異議人復又辯稱：伊並沒有要停，是在等前方停車位，伊在
    該處等了約2 分鐘左右，就被追撞，是停車格劃設不合理云
    云。然按「臨時停車」指車輛因上、下人、客，裝卸物品，
    其引擎未熄火，停止時間未滿三分鐘，保持立即行駛之狀態
    ，道路交通管理處罰條例第3 條第9 款訂有明文。異議人所
    為即「臨時停車」，要無疑義，異議人指伊在該處暫停，並
    非（臨時）停車，尚有誤會。又劃設汽車停車格，乃行政機
    關基於法律授權，基於交通上便利、安全等考量，乃至於市
    ○○○○道路使用等具體政策，所為之統整規劃，系爭地點
    劃設之停車格既靠近公車站牌，允許汽車駕駛人得在指定地
    點停車，並不表示允許駕駛人任意臨時停車等候車位，致影
    響公車進出招呼站。異議人所辯，既無可採，從而原處分機
    關援引上開規定，裁處異議人600 元之罰鍰，並無不當，本
    件異議為無理由，應予駁回。
五、據上論斷，應依道路交通案件處理辦法第19條，裁定如主文
    。
中　　華　　民　　國　 　94 　　年　　3　　月  　18 　日
                  交通法庭法　官  許辰舟
以上正本證明與原本無異。
如不服本裁定應於送達後5日內向本院提出抗告狀。
                          書記官  洪忠改
中　　華　　民　　國　　94　　年　　3 　　月　　18　　日
